最高法院民事裁定　　　　　　　九十六年度台抗字第六一四號
抗　告　人　甲○○
上列聲請人因相對人乙○○與丙○○間清償票款強制執行，聲請
優先承購再審事件，對於中華民國九十六年五月二十九日台灣高
等法院裁定（九十五年度再抗字第五七號），提起抗告，本院裁
定如下：
    主  文
抗告駁回。
抗告程序費用由抗告人負擔。
    理  由
本件抗告人在前程序就台灣板橋地方法院（下稱板橋地院）九十
四年度執字第八○八號強制執行事件所拍定之不動產聲請優先承
購，經該院裁定駁回其聲請及原法院九十五年度抗字第八四七號
裁定駁回其抗告確定（本院九十五年度台抗字第五九七號裁定以
其再抗告不合法駁回其再抗告）。嗣抗告人以板橋地院九十四年
度執字第八○八號裁定及原法院九十五年度抗字第八四七號裁定
（下合稱原確定裁定）有民事訴訟法第四百九十六條第一項第一
款及第十三款所定之再審事由，向原法院聲請再審。原法院以：
相對人乙○○聲請拍賣相對人丙○○所有如原裁定附表（下稱附
表）所示土地之應有部分，而抗告人僅為該土地共有人王林木繼
承人之一，與其餘繼承人共同繼承王林木就該土地之共有權（應
有部分）。依民法第一千一百五十一條及同法第八百二十八條之
規定，於未分割前，基於繼承土地共有權（應有部分）所生之優
先購買權乃全體繼承人公同共有之財產權，其行使應取得全體繼
承人之同意。然王林木繼承人中王吳遠等四十一人於收受是否行
使優先承購權之詢問通知後，逾期未向板橋地院表示願優先購買
，已喪失優先購買權，抗告人單獨向板橋地院主張行使公同共有
之優先承買權，自屬不應准許。抗告人指原確定裁定錯誤適用民
法第八百二十八條第二項規定，並疏未適用土地法第三十四條之
一第五項準用第四項規定，均無依據。至抗告人提出台北市○○
○路二小段六六地號土地登記謄本，雖主張係可使其受較有利裁
判之證物，未經原確定裁定斟酌云云。然上開謄本中之十二筆
土地登記日期早在民國六十六年九月三十日，另三筆土地登記日
期分別為九十五年二月二十日、八月二十二日，抗告人就其如何
於原確定裁定作成後始發現該證據或雖知有該項證據而不能使用
，現始得使用一節，並無說明，且上開謄本所示土地與本件抗告
人聲請優先承買之如附表所示土地亦無關聯，縱經斟酌，仍無從
為較有利於抗告人之裁定。足見抗告人主張原確定裁定有民事訴
訟法第四百九十六條第一項第一款、第十三款所規定之再審事由
，均為無理由。原裁定因而駁回其再審聲請，經核於法並無不合
。抗告論旨，猶執陳詞，指摘原裁定不當，求予廢棄，非有理由
。
據上論結，本件抗告為無理由。依強制執行法第三十條之一，民
事訴訟法第四百九十五條之一第一項、第四百四十九條第一項、
第九十五條、第七十八條，裁定如主文。
中　　華　　民　　國　九十六　年　　九　　月　 十三 　日
                      最高法院民事第四庭
                          審判長法官  蘇　茂　秋
                                法官  陳　碧　玉
                                法官  吳　謀　焰
                                法官  劉　靜　嫻
                                法官  張　宗　權
      本件正本證明與原本無異
                                      書  記  官
中　　華　　民　　國　九十六　年　　九　　月　二十八　日
                                                      Ｋ
